臺灣臺南地方法院刑事判決　　　　　　　 96年度訴字第369號
公　訴　人　臺灣臺南地方法院檢察署檢察官
被　　　告　甲○○
上列被告因違反毒品危害防制條例案件，經臺灣臺南地方法院檢
察署檢察官提起公訴（96年度營毒偵字第77號），及追加起訴（
96年度毒偵字第1113號），被告於準備程序期日就被訴事實為有
罪陳述，本院聽取當事人之意見後，經合議庭裁定進行簡式審判
程序，並判決如下：
    主  文
甲○○施用第一級毒品，處有期徒刑陸月，減為有期徒刑參月，
如易科罰金，以新臺幣壹仟元折算壹日；又施用第一級毒品，處
有期徒刑陸月，減為有期徒刑參月，如易科罰金，以新臺幣壹仟
元折算壹日。應執行有期徒刑伍月，如易科罰金，以新臺幣壹仟
元折算壹日，緩刑參年，緩刑期內付保護管束，並應完成戒毒癮
治療。
    事  實
一、甲○○前因施用毒品案件，經臺灣臺南地方法院裁定送強制
    戒治後，於民國95年2月13日因停止戒治付保護管束釋放出
    所，於95年7月5日保護管束期滿未經撤銷視為執行完畢，並
    經臺灣臺南地方法院檢察署檢察官於95年2月15日以95年度
    戒毒偵字第33號為不起訴處分確定。詎其猶不思悔改，復基
    於施用第一級毒品海洛因之犯意，先於95年11月12日下午5
    時30分許，在臺南縣六甲鄉○○○○路、林鳳營路口處，以
    香菸摻入毒品之方式，施用第一級毒品海洛因1次，嗣又另
    行起意，於96年1月14日下午3時許，在臺南縣官田鄉西庄某
    友人處所，以將海洛因毒品滲水後裝入針筒注射手臂血管之
    方式，再次施用第一級毒品海洛因1次，並分別為警於95年
    11月14日、96年1月16日對其採尿送驗結果均呈嗎啡陽性反
    應，始知悉上情。
二、案經臺南縣警察局麻豆分局報請臺灣臺南地方法院檢察署檢
    察官偵查起訴及追加起訴。
    理  由
一、本件被告所犯為死刑、無期徒刑、最輕本刑為三年以上有期
    徒刑以外之罪，亦非屬高等法院管轄之第一審案件，其於準
    備程序進行中，先就被訴事實為有罪之陳述，經法官告知簡
    式審判程序之旨，並聽取公訴檢察官之意見後，依刑事訴訟
    法第273條之1第1項、第273條之2等規定，裁定進行簡式審
    判程序，且不受同法第159條第1項、第161條之2、第161 條
    之3、第163條之1及第164條至第170條所規定證據能力認定
    及調查方式之限制，合先敘明。
二、前開事實，業經被告於本院審理時坦承不諱，此外，被告於
    95年11月14日、96年1月16日經其同意後所採集之尿液，經
    分別送往長榮大學毒物研究中心、以及正修科技大學超微量
    研究科技中心，均以酵素免疫分析法EIA篩檢及氣相層析質
    譜儀GC／MS檢驗之結果，確均呈現嗎啡陽性反應，此有尿液
    送驗年籍對照表暨長榮大學毒物研究中心確認報告、以及應
    受尿液採驗人尿液檢體採集送驗紀錄表暨正修科技大學超微
    量研究科技中心檢驗報告各1份附卷可稽。足認被告前開任
    意性之自白，核與事證相符，應堪予採信。再查，被告前因
    施用毒品案件，經本院裁定送強制戒治，於95年2月13日因
    停止戒治付保護管束釋放出所，於95年7月5日保護管束期滿
    未經撤銷視為執行完畢，並經臺灣臺南地方法院檢察署檢察
    官於95年2月15日以95年度戒毒偵字第33號為不起訴處分確
    定，此有臺灣高等法院被告前案紀錄表1份附卷可按，是被
    告於受強治戒治處分執行完畢釋放後5年內，再犯本件毒品
    危害防制條例第10條第1項之罪，依法應予追訴。故本件事
    證明確，被告犯行堪以認定。
三、本件核被告先後2次所為，均係犯毒品危害防制條例第10條
    第1項之施用第一級毒品罪。又被告前後2次持有第一級毒品
    海洛因並進而施用，其持有之低度行為應為施用之高度行為
    所吸收，均不另論罪。又被告前開2次所為，時間相詎2月之
    久，地點不同，行為殊異，犯意個別，應予分論併罰。又按
    本件是被告一人犯數罪，為相牽連之案件，於第一審辯論終
    結前，得於審判期日以言詞之方式追加起訴，此刑事訴訟法
    第7條、第265條分別訂有明文，故本件被告於96年1月14日
    該次施用第一級毒品犯行部分，雖未據起訴，然業經公訴檢
    察官於96年10月22日審判期日中以言詞之方式追加起訴（本
    院96年10月22日審理筆錄第2頁參見），故本院自得併予審
    判，附此敘明。茲審酌被告前曾因施用毒品送強制戒治等處
    分執行完畢後，雖猶不思戒絕毒癮、革除惡習，顯未能深切
    悔改並記取教訓，惟念及其施用毒品之犯行，在本質上乃屬
    自我戕害身心健康之行為，且被告並未因此而有破壞社會秩
    序或侵害他人權益之情形，以及被告犯後坦承全部犯行，態
    度良好，應有悔意等一切情狀，各量處如主文所示之刑，均
    依中華民國96年罪犯減刑條例之規定予以減刑後，合併定其
    應執行之刑，並諭知易科罰金之折算標準，以資儆懲。
四、再查被告前未曾因故意犯罪受有期徒刑以上刑之宣告，此有
    臺灣高等法院被告前案記錄表1件可按，其因年輕識淺、自
    制力及法治觀念不佳，致罹刑典，經此偵審程序及刑之宣告
    ，應知所警惕，且其於本院審理中，已決心戒毒，並自行前
    往行政院衛生署新營醫院自費參加毒品減害替代療法計畫，
    頗有成效，此亦有行政院衛生署新營醫院96年9月26日新營
    醫病字第0960005041號函附之診療病歷資料附卷可稽，諒無
    再犯之虞，本院因認前開所宣告之刑，以暫不執行為適當，
    宣告緩刑3年，併依刑法第74條第2項第6款之規定，命被告
    於緩刑期內需完成戒毒癮治療，及依刑法第93條第1項第2款
    之規定，於緩刑期內付保護管束。
五、又本件追加起訴意旨雖認被告前自95年11月中旬起至96年1
    月14日15時止尚有多次施用第一級毒品海洛因之犯嫌，惟據
    醫學研究所呈，施用後超過26小時大多即無從自尿液檢驗出
    第一級毒品海洛因之代謝物嗎啡成分，是除被告前於警詢之
    自白外，此部分並無任何其他積極、具體之證據可資為證，
    惟因檢察官認此部分之犯行與前開有罪部分之犯行，具實質
    上之一罪關係，爰不另為無罪之諭知，附此敘明。
六、據上論斷，應依刑事訴訟法第273條之1第1項、第299條第1
    項前段，毒品危害防制條例第10條第1項，刑法第11條前段
    、第41條第1項前段、第51條第5款、第74條第1項第1款、第
    2項第6款、第93條第1項第2款，中華民國96年罪犯減刑條例
    第2條第1項第3款、第7條、第10條第1項，判決如主文。
本案經檢察官乙○○到庭執行職務。
中　　華　　民　　國　　96　　年　　10　　月　　30　　日
            　　　　　　刑事第十庭  法  官  林臻嫺
以上正本證明與原本無異。
如不服本判決應於收受本判決後10日內向本院提出上訴書狀，並
應敘述具體理由。如未敘述上訴理由者，應於上訴期間屆滿後20
日內向本院補提理由書狀（均須按他造當事人之人數附繕本）「
切勿逕送上級法院」。
    　　　　　　　　　　　　    　　書記官　許悉愛
中　　華　　民　　國　　96　　年　　10　　月　　30　　日
附錄本案論罪科刑法條全文：
毒品危害防制條例第10條第1項：
施用第一級毒品者，處 6 月以上 5 年以下有期徒刑。
